# 请教陈版，资本公积的问题

提问人：心海拂清风 时间：2014-03-14 21:56:40
请教老师四个问题，麻烦一一回答，谢谢！ 1 非投资性房地产转换为以公允价值模式进行后续计量的投资性房地产，公允价值超过账面价值的部分，持有至到期投资重分类为可供出售金融资产，产生的资本公积，准则有明确是其他综合收益吗？ 2 股份支付和可转债计入其他资本公积的转增。其他因经营活动而产生的资本公积，不具有股东投入的性质，因而不能转增资本吧，属于其他综合收益吗？
3 处置对子公司股权投资直至丧失控制权的各项交易属于一揽子交易的在丧失控制权之前每一次处置价款与处置投资对应的享有该子公司净资产份额的差额，属于其他综合收益吧，是其他资本公积，还是股本溢价？可以用于转增资本或者冲减吗？ 4 资本公积可以为负数吗？若可以何种情况？ 5 ， 总结哈，那些其他资本公积在符合什么条件下可以可以转增资本，可以冲减，结转至损益！谢谢！

回答人：chenyiwei
1 、属于其他综合收益。 2 、属于权益性交易形成，不属于其他综合收益。但在最终实现前（股份支付为等待期届满时或者股份支付计划取消时；可转债为转股期满时）不能用于转增资本。实现后转入股本溢价，可以用于转增资本。 3 、属于其他综合收益，未实现前不能用于转增资本。 4 、没有明确规定资本公积不能为负数，尤其是其他综合收益性质的资本公积出现负数余额是正常情况。 5 、资本或股本溢价可转增资本；其他综合收益性质的资本公积在其实现前不能转增资本；股份支付和可转债中的权益成分形成的资本公积在相关交易完成前不能用于转增资本。